【裁判字號】    97,訴,1005
【裁判日期】    971015
【裁判案由】    違反毒品危害防制條例
【裁判全文】
臺灣雲林地方法院刑事判決              97年度訴字第1005號
公  訴  人  臺灣雲林地方法院檢察署檢察官
被      告  甲○○
                    （現於臺灣雲林監獄執行中）
上列被告因違反毒品危害防制條例案件，經檢察官提起公訴（97
年度毒偵字第1190號），被告於準備程序中就被訴事實為有罪之
陳述，經告知簡式審判程序意旨，並聽取當事人之意見後，本院
合議庭裁定依簡式審判程序審理，判決如下：
    主  文
甲○○施用第一級毒品，累犯，處有期徒刑拾月，扣案海洛因壹
包（淨重零點參玖柒肆公克，驗餘淨重零點參玖零肆公克）沒收
銷燬之；扣案包裝上開第一級毒品海洛因之夾鍊袋外包裝壹只沒
收之。又施用第二級毒品，累犯，處有期徒刑陸月。應執行有期
徒刑壹年貳月，扣案海洛因壹包（淨重零點參玖柒肆公克，驗餘
淨重零點參玖零肆公克）沒收銷燬之；扣案包裝上開第一級毒品
海洛因之夾鍊袋外包裝壹只沒收之。
    事  實
一、甲○○前因施用毒品案件，經臺灣苗栗地方法院裁定送觀察
    、勒戒，認無繼續施用毒品之傾向，於民國93年4 月23日執
    行完畢釋放，由臺灣苗栗地方法院檢察署檢察官於同年7 月
    5 日，以93年度毒偵字第292 號為不起訴處分確定。又因施
    用第一、二級毒品等案件，經臺灣苗栗地方法院以94年度苗
    簡字第650 號判決，分別判處有期徒刑6 月及5 月，應執行
    有期徒刑10月確定；再因誣告案件，經臺灣苗栗地方法院以
    95年度苗簡字第179 號判決判處有期徒刑3 月確定，嗣上開
    3 案件經臺灣苗栗地方法院裁定應執行有期徒刑1 年確定，
    於95年10月16日縮刑期滿執行完畢（構成累犯）。詎其猶不
    知悛悔，於上開觀察、勒戒執行完畢釋放後5 年內，基於施
    用第一級毒品海洛因之犯意，於97年5 月25日下午5 、6 許
    ，在苗栗縣頭份鎮○○里○○○路384 號住處，以將毒品海
    洛因摻入香煙內點火吸食其煙之方式，施用第一級毒品海洛
    因1 次。另基於施用第二級毒品甲基安非他命之犯意，於同
    日晚間6 、7 時許，在上開住處，以將毒品甲基安非他命置
    於玻璃球內燒烤吸食其煙之方式，施用第二級毒品甲基安非
    他命1 次。嗣於同年月26日晚間6 時許，為警在苗栗縣造橋
    鄉○○村○○○路信義巷2 號，查獲甲○○持有第一級毒品
    海洛因1 包（淨重0.39 74 公克，驗餘淨重0.3904公克），
    並於同年月27日上午8 時50分許經其同意採尿送驗，檢出毒
    品嗎啡及甲基安非他命之陽性反應，因而查悉上情。
二、案經苗栗縣警察局竹南分局報告臺灣苗栗地方法院檢察署呈
    請臺灣高等法院檢察署檢察長令轉臺灣雲林地方法院檢察署
    檢察官偵查起訴。
    理  由
壹、程序方面：
    本件被告甲○○所犯各罪均係死刑、無期徒刑、最輕本刑3
    年以上有期徒刑以外之罪，其於準備程序就前揭被訴事實為
    有罪之陳述，經法官告知簡式審判程序之旨，並聽取當事人
    之意見後，本院認無不得或不宜改依簡式審判程序進行之處
    ，爰依刑事訴訟法第273 條之1 第1 項、第284 條之1 規定
    ，裁定本件進行簡式審判程序，合先敘明。
貳、實體方面：
一、認定犯罪事實所憑之證據及理由：
    上開事實，業據被告甲○○於警詢、檢察官偵訊及本院審理
    時坦白承認，並有扣案之第一級毒品海洛因1 包（淨重0.39
    74公克，驗餘淨重0.3904公克）可證。此外，復有詮昕科技
    股份有限公司濫用藥物尿液檢驗報告、苗栗縣警察局竹南分
    局偵辦違反毒品危害防制條例案件尿液鑑驗代碼對照表、行
    政院衛生署草屯療養院鑑定書、臺灣高等法院被告前案紀錄
    表等各1 份在卷可稽，足認被告自白與事實相符，自可採信
    。從而，本件被告施用第一、二級毒品之事證已臻明確，犯
    行堪予認定，均應依法論科。
二、論罪科刑：
  (一)查海洛因、甲基安非他命為第一、二級毒品，毒品危害防制
    條例第2 條第2 項第1 、2 款定有明文，是核被告所為，係
    犯毒品危害防制條例第10條第1 項之施用第一級毒品罪及同
    條第2項 之施用第二級毒品罪。其施用前持有第一、二級毒
    品之低度行為，分別為施用第一、二級毒品之高度行為所吸
    收，均不另論罪。
  (二)被告所犯上開2 罪間，犯意各別，行為互殊，應予分論併罰
    。
  (三)被告有如前開事實欄所載之前科紀錄，甫於95年10月16日縮
    刑期滿執行完畢，有臺灣高等法院被告前案紀錄表1 份在卷
    可稽，其受徒刑之執行完畢後，5 年以內故意再犯本件有期
    徒刑以上之各罪，均應依刑法第47條第1 項規定論以累犯，
    並均加重其刑。
  (四)本院審酌被告有多次施用毒品前科，有前開被告前案紀錄表
    1 份在卷可按，猶不思徹底戒除惡習，再度施用第一、二級
    毒品，顯未能感受刑罰之教化，而生警惕之心裡，已屬不該
    ，惟念被告犯後坦承有施用第一、二級毒品之犯行，態度尚
    佳，且施用毒品性質上屬自我戕害身心健康之行為，暨其犯
    罪之動機、目的、手段、所生危害等一切情狀，分別量處如
    主文所示之刑，並定其應執行之刑，以示懲儆。
  (五)扣案之第一級毒品海洛因1 包（淨重0.3974公克，驗餘淨重
    0.3904公克），應依毒品危害防制條例第18條第1 項前段規
    定宣告沒收銷燬之。又扣案包裝上開第一級毒品海洛因之夾
    鍊袋1 只，係被告所有，業經被告於本院審理時自承在卷（
    見本院卷第22頁正面），且用於包裹毒品海洛因，防其裸露
    、逸出、潮濕，便於持有藉以預備供施用海洛因所用之物，
    應依刑法第38條第1 項第2 款規定沒收之。
參、應適用之法律：
  (一)刑事訴訟法第273條之1第1項、第299條第1項前段。
  (二)毒品危害防制條例第10條第1 項、第2 項、第18條第1 項前
    段。
  (三)刑法第11條前段、第51條第5 款、第47條第1 項、第38條第
    1 項第2 款。
本案經檢察官江柏青到庭執行職務。
中    華    民    國    97    年    10    月    15    日
                  刑事第六庭  法  官  黃楹榆
以上正本證明與原本無異
如不服本判決，應於判決收受後10日內向本院提出上訴狀（須附
繕本）。
                              書記官  李雅怡
中    華    民    國    97    年    10    月    15    日
附錄本案論罪科刑法條全文：
毒品危害防制條例第10條
施用第一級毒品者，處6 月以上5 年以下有期徒刑。
施用第二級毒品者，處 3 年以下有期徒刑。


司法院資訊處製作；財團法人民間司法改革基金會備份。
